臺灣臺中地方法院刑事判決　　　　　　　　　　　　　九十一年度訴字第五四六號
　　公　訴　人　臺灣臺中地方法院檢察署檢察官
　　被　　　告　戊○○
右列被告因違反著作權法案件，經檢察官提起公訴（九十年度偵字第二００一九號、
九十一年度偵字第一三六二號），本院判決如左：
    主  文
戊○○以明知為侵害著作權之物意圖營利而交付之方法侵害他人著作權為常業，處有
期徒刑壹年陸月。扣案如附表一所示之盜版影音光碟貳佰捌拾壹片、如附表二所示之
盜版音樂光碟壹仟壹佰玖拾片，均沒收。
    事  實
一、戊○○明知如附表一所示之影音光碟片係未經美商迪士尼企業股份有限公司、美
    商時代癸○娛樂公司、美商二十世紀卯○影片股份有限公司、美商美國辰○影片
    股份有限公司、美商辛○○○影片股份有限公司、美商丑○製作股份有限公司、
    美商丙○○影片股份有限公司、美商己○○影片股份有限公司等影片發行公司授
    權或同意而擅自重製侵害視聽著作財產權之盜版品，及如附表二所示之音樂光碟
    片係未經巳○唱片股份有限公司、子○辛○○○音樂股份有限公司、丁○股份有
    限公司、午○唱片股份有限公司、寅○國際音樂股份有限公司、癸○國際音樂股
    份有限公司、壬○○股份有限公司、乙○國際音樂股份有限公司、甲○國際企業
    股份有限公司、庚○百代股份有限公司、辰○國際音樂股份有限公司、幅茂唱片
    音樂股份有限公司等唱片發行公司授權或同意而擅自重製侵害錄音著作財產權之
    盜版品，竟基於意圖營利而交付以侵害他人著作財產權之常業犯意，分別以音樂
    光碟每片新台幣（下同）十八元、影音光碟每片二十五元之代價，向不詳姓名年
    籍綽號「香腸」之成年男子販入前開盜版影音光碟及音樂光碟後，旋即自民國九
    十年九月六日起，在台中縣霧峰市、大里市及南投縣等地之夜市，以音樂光碟每
    片五十元、影音光碟每片一百元之價格，公然擺攤陳列販售，交付予不特定之人
    ，獲利約二萬餘元，戊○○即藉此為業，恃以維生。嗣於九十年十月三十一日十
    八時三十分許，在台中縣大里市○○○路二七０號其住處，為警查獲，並當場扣
    得如附表一所示之盜版影音光碟二百八十一片（另有一百五十二片未據告訴）、
    如附表二所示之盜版音樂光碟一千一百九十片（另有二片未據告訴）。
二、案經著作財產權人美商迪士尼企業股份有限公司、美商時代癸○娛樂公司、美商
    二十世紀卯○影片股份有限公司、美商美國辰○影片股份有限公司、美商辛○○○影片股份有限公司、美商丑○製作股份有限公司、美商丙○○影片股份有限公
    司、美商己○○影片股份有限公司、巳○唱片股份有限公司、子○辛○○○音樂
    股份有限公司、丁○股份有限公司、午○唱片股份有限公司、寅○國際音樂股份
    有限公司、癸○國際音樂股份有限公司、壬○○股份有限公司、乙○國際音樂股
    份有限公司、甲○國際企業股份有限公司、庚○百代股份有限公司、辰○國際音
    樂股份有限公司、幅茂唱片音樂股份有限公司訴由台中縣警察局霧峰分局報告臺
    灣臺中地方法院檢察署檢察官偵查起訴。
    理  由
一、訊據被告戊○○，對於右揭時地，向不詳姓名年籍綽號「香腸」之成年男子，販
    入如附表一所示之盜版影音光碟、如附表二所示之盜版音樂光碟後，公然擺攤陳
    列販售，獲利約二萬餘元等情，固不否認，惟辯稱：伊事先並不知道販入之音樂
    光碟、影音光碟係盜版品，而扣案之音樂光碟中有二十幾片是伊自己先前購入，
    供自己聆聽使用，並非用來販售，另伊並非以擺攤販售音樂光碟、影音光碟為業
    ，伊本身係從事販售首飾之工作，每月收入約有五、六萬元之譜，擺攤販售音樂
    光碟、影音光碟僅係兼差性質云云。經查：
    （一）被告戊○○對於販售交付如附表一所示之盜版影音光碟、如附表二所示之
          音樂光碟與不特定之人，以販售圖利等情，業經坦認屬實，核與告訴人美
          商迪士尼企業股份有限公司、美商時代癸○娛樂公司、美商二十世紀卯○
          影片股份有限公司、美商美國辰○影片股份有限公司、美商辛○○○影片
          股份有限公司、美商丑○製作股份有限公司、美商丙○○影片股份有限公
          司、美商己○○影片股份有限公司、巳○唱片股份有限公司、子○哥倫比
          亞音樂股份有限公司、丁○股份有限公司、午○唱片股份有限公司、寅○
          國際音樂股份有限公司、癸○國際音樂股份有限公司、壬○○股份有限公
          司、乙○國際音樂股份有限公司、甲○國際企業股份有限公司、庚○百代
          股份有限公司、辰○國際音樂股份有限公司、幅茂唱片音樂股份有限公司
          之指訴相符，復有財團法人電影及錄影著作保護基金會鑑識報告一份在卷
          為憑，並有扣案之如附表一所示之影音光碟二百八十一片、如附表二所示
          之音樂光碟一千一百九十片為證，被告戊○○該部分之供述，與事實相符
          ，應堪置信。
    （二）而被告戊○○以每片二十五元、十八元之代價，分別販入如附表一所示之
          影音光碟片、如附表二所示之音樂光碟片，再以每片一百元、五十元之價
          格陳列出售，依照一般市場交易行情，正版音樂光碟片每片約係三百元至
          四百元之價格，而影音光碟片之價值更在此價格之上，被告戊○○以低廉
          之價格販入，再以遠低於市價之價格售出，以販售價格而論，對於被告吳
          明一所販售之商品，一般智識之人均得以認知係盜版品，則被告戊○○辯
          稱事先不知係盜版品，即屬無據。至於被告戊○○辯稱扣案之音樂光碟中
          有二十幾片係供自己聆聽欣賞之用，該部分，被告戊○○必無從提出相關
          事證以資佐證，自難採信為真實。
    （三）又按刑法上所謂「常業」，指反覆以同種類行為為目的之社會活動之職業
          性犯罪而言，至於犯罪所得之多寡，是否恃此犯罪為唯一之謀生職業，則
          非所問，縱令兼有其他職業，仍無礙於該常業犯罪之成立，最高法院八十
          五年度台上第五一０號著有判例。被告戊○○販售盜版影音光碟、音樂光
          碟之時間，將近二個月之時間，販售所得約二萬多元，且未經販售之扣案
          盜版影音光碟、音樂光碟片尚有二百八十一片、一千一百九十片，數量頗
          鉅，被告戊○○既有反覆實施販售盜版品之行為，即與常業犯之構成要件
          相符合，縱令被告戊○○尚有販售首飾之正當職業，且每月獲益可達五、
          六萬元之譜，仍無礙於被告戊○○常業犯行之成立。
    （四）是以，被告戊○○明知如附表所示之影音光碟、音樂光碟係未經告訴人授
          權或同意重製之侵害著作財產權之盜版品，竟仍意圖營利而販售交付與不
          特定人，並藉此為業，恃以維生，被告戊○○所辯，顯係事後卸責之詞，
          要難採信。本件事證已臻明確，被告戊○○犯行，洵堪認定。為採。
二、被告戊○○明知販入之音樂光碟、影音光碟係侵害他人著作財產權之盜版品，竟
    意圖營利而販售交付與不特定之人，並資以為業，賴以維生，核其所為，係違反
    著作財產權第九十四條、第九十三條第三款、第八十七條第二款之規定。爰審酌
    被告戊○○年輕力盛，竟貪圖不法利益，公然販售盜版音樂光碟片、影音光碟片
    ，以致侵害他人之著作財產權，造成著作人之智慧結晶之戕害，並間接危害我國
    之國際形象，又被告戊○○販售之時間將近二個月，獲益二萬餘元，扣案之盜版
    品數量頗鉅，且被告戊○○於犯罪後，猶飾詞狡辯，不知悔悟等一切情狀，量處
    如主文所示之刑。
三、扣案之如附表一所示之盜版影音光碟二百八十一片、如附表二所示之盜版音樂光
    碟一千一百九十片，係被告戊○○所有，供販售圖利所用之物，業經被告戊○○
    供述在卷，爰依刑法第三十八條第一項第二款之規定，併予諭知沒收。另扣案之
    影音光碟一百五十二片、音樂光碟二片，未據告訴，尚無從認定係侵害著作權之
    盜版品，爰不諭知沒收，併此敘明。
據上論斷，應依刑事訴訟法第二百九十九條第一項前段，著作權法第九十四條，刑法
第十一條前段、第三十八條第一項第二款，判決如主文。
中      華      民      國      九十一      年    五    月      一      日
                                臺灣臺中地方法院刑事第六庭
                                        法  官  巫淑芳
右正本證明與原本無異。
如不服本判決，應於送達後十日內向本院提出上訴狀 （須附繕本） ，上訴於台灣高等
法院台中分院。
                                        書記官
中      華      民      國      九十一      年    五    月      一      日
附錄論罪科刑法條：
著作權法第九十四條：
以犯第九十一條、第九十二條或第九十三條之罪為常業者，處一年以上有期徒刑，得
併科新台幣四十五萬元以下罰金。
